# ##收购##会计处理

提问人：Sophia_明伊 时间：2020-11-23 08:05:11
陈老师， 2020 年 1 月 1 日，A公司收购非同一控制下一家子公司B（经营业务与A公司相近），B公司只有一个进行中的项目，经评估该项目预测收益为 1000 万元，且该项目预测将在未来两年内结束，在 2020 年度的完工进度为 0 ，账面其他资产负债价值评估为 0 。请问在 2020 年度A公司做合并报表时，需如何处理该笔收购业务呢？
目前想到的处理方式是：资产负债表确认一笔其他流动资产，利润表冲减 1000 万成本；
希望陈老师能提供一些专业准则指引，方便后期学习探讨，辛苦陈老师了

回答人：chenyiwei
首先应确定B公司在购买日是否构成“业务”，即该业务属于企业合并还是资产购买。
从你说的情况看，“B公司只有一个进行中的项目，在 2020 年度的完工进度为 0 ，账面其他资产负债价值评估为 0 。
”对此建议运用《企业会计准则解释第 13 号》第二条中的“集中度测试”选项，直接认定B公司不构成“业务”，按资产购买处理。你所建议的做法应该是合理的。